臺灣臺中地方法院民事裁定
              111年度司監宣字第517號
聲  請  人  廖如仕  


相  對  人  廖惠卿  


上列聲請人聲請選任特別代理人事件，本院裁定如下：
    主  文
選任廖文皓為受監護宣告人廖惠卿辦理如附件所示被繼承人蔡秀
錦遺產分割相關事宜之特別代理人。
聲請程序費用新臺幣壹仟元由相對人負擔。
    理  由
一、本件聲請意旨略以：聲請人為相對人廖惠卿（女、民國00年
    00月0日生）之胞兄，相對人前於111年10月3日法院裁定監
    護生效，由聲請人任監護人，而聲請人與相對人之母即被繼
    承蔡秀錦嗣於111年3月8日死亡，遺有不動產等財產，聲請
    人欲辦理被繼承人蔡秀錦之遺產分割，然與相對人同為繼承
    人，有法律上之利害衝突，爰聲請選任關係人即相對人之姪
    子廖文皓（男、88年12月20日生、身分證統一編號：Z00000
    0000號）為相對人辦理被繼承人遺產分割相關事宜之特別代
    理人等語，並提出親屬系統表、戶籍謄本、遺產稅免稅證明
    書、本院111年度監宣字第567號裁定、印鑑證明、土地及建
    物所有權狀、土地登記謄本、繼承系統表、同意書、身分證
    正反面影本、遺產分割協議書等為證。
二、按監護人之行為與受監護人之利益相反或依法不得代理時，
    法院得因監護人、受監護人、主管機關、社會福利機構或其
    他利害關係人之聲請或依職權，為受監護人選任特別代理人
    ，民法第1098條第2項定有明文；前開規定依民法第1113條
    規定，準用於成年人之監護。
三、經查，聲請人主張之前開事實，業據其提出上開書證為證，
    而聲請人前經本院以111年度監宣字第567號裁定選定為相對
    人之監護人，亦有該裁定、戶籍謄本在卷可稽，堪信為真正
    。聲請人既為相對人之法定代理人，且同為被繼承人蔡秀錦
    之繼承人，關於被繼承人蔡秀錦之遺產分割事宜，如擔任相
    對人之法定代理人，顯然利益衝突，聲請人依法不得代理相
    對人，聲請人聲請為該等事宜為相對人選任特別代理人，自
    屬有據。而關係人廖文皓係為相對人之姪子，且同意擔任相
    對人之特別代理人，有其所簽署之同意書在卷可憑，又據聲
    請人提出如附件所示更正後之遺產分割協議書，相對人之應
    繼分已獲有保障。準此，本院認由關係人廖文皓擔任相對人
    辦理如附件所示被繼承人蔡秀錦遺產分割相關事宜之特別代
    理人，應屬妥適，爰選任之。
四、依家事事件法第164條第2項之規定，裁定如主文。
中　　華　　民　　國　 111　　年　　11　　月　　30　　日
                  家事法庭  司法事務官  沈珮純
以上正本係照原本作成。
如不服本裁定應於送達後10日內向本院提出抗告狀，並繳納抗告
費新臺幣1,000元。
中　　華　　民　　國　 111　　年　　11　　月　　30　　日
                            書  記  官  張琳紫